# 是否要合并报表

提问人：xuxcpa 时间：2014-02-15 16:07:56
一外资企业,(非上市公司)..对外全资投资一子公司,帐面按权益法核算(企业会计制度),现年终上报联合年检报表,是否要合并子公司的会计报表?请版主指教?一个非公众公司拥有子公司中否有必要合并报表?由于现在较多的中小事务所审计是为联合年检与汇算清缴使用,合并意义不大.

回答人：chenyiwei
因为该企业目前仍在执行《企业会计制度》，尚未执行新企业会计准则，因此根据财会[2003]10号文规定，编制合并报表并不是一项强制性的要求。

提问人：流风回雪 时间：2014-02-17 11:06:20
《合并会计报表暂行规定》这个文件要不要也看一下......

回答人：chenyiwei
因为这里所讨论的问题是是否要编制合并报表，而不是编制合并报表的具体方法，所以与《合并会计报表暂行规定》关系不大。